臺灣士林地方法院刑事判決　　　　　　　　　　　　　　九十年度易字第六一八號
　　公　訴　人　臺灣士林地方法院檢察署檢察官
　　被　　　告　丙○○
　　選任辯護人　翁顯杰律師
右列被告因傷害案件，經檢察官聲請簡易判決處刑（九十年度偵字第二二五七號），
本院認不宜逕以簡易程序處刑，經改依通常程序審理，並判決如左：
    主  文
丙○○傷害人之身體，處拘役貳拾日，如易科罰金，以參佰元折算壹日。
    事  實
一、丙○○與乙○○係台北市○○區○○路二二０號同棟大樓上下樓層之鄰居，丙○○因懷疑其住處大門鑰匙孔遭快乾膠黏住，及鐵門上遭噴漆「王八蛋」字語係乙○○所為，於民國九十年一月二十八日（起訴書誤載為二十九日，經公訴檢察官
    當庭更正）下午二時四十分許，在電梯中巧遇乙○○，遂基於傷害之犯意，用手
    緊抓乙○○胸前之雨衣，質問上開毀損行為是否其所為，嗣電梯抵達一樓，丙○○又以右手掐住乙○○頸部，再警告乙○○做壞事不要被伊抓到等語，隨後經乙○○掙脫，因而導致乙○○受到右頸部擦傷之傷害。
二、案經王文琪訴由台北市政府警察局北投分局報請臺灣士林地方法院檢察署檢察官
    偵查後聲請簡易判決處刑。
    理  由
一、訊據被告丙○○矢口否認有抓住或掐住告訴人乙○○之行為，辯稱證人甲○○並
    未在電梯內，所證與事實不符，又被告之右手有陳舊性尺橈骨脫臼痼疾，無法使
    力，若使力則難保不脫臼等語。經查，被告之傷害犯行，業據告訴人於警、偵訊
    指訴及審理中證述甚明，而告訴人於九十年一月二十八日受傷後，即前往台北榮
    民總醫院急診，有台北榮民總醫院急診診斷證明書可稽，而實際上受傷之部位，
    係在告訴人正面頸部之右側，亦有台北榮民總醫院病歷上繪製之簡圖在卷可稽，
    告訴人右頸受到擦傷等情，與告訴人陳述之內容相符，應可採信，是被告傷害犯
    行應堪認定。再者，證人甲○○於偵訊時陳稱伊有看到被告與告訴人雙方當時吵
    起來，被告便捏住告訴人的脖子，出電梯後，被告還有捏住告訴人等語，按證人
    甲○○僅是該大樓之住戶，與被告或告訴人間皆無利害關係，所證內容應有相當
    之可信度，縱使其描述內容並不十分精確，但被告在電梯中及一樓時皆對告訴人
    有肢體上侵犯之舉動，應可十分確定，被告矢口否認有抓住或掐住告訴人之辯詞
    ，自難採信。至於被告所舉證據方法即證人戊○○，固於審理中證稱伊當時是要
    進來大樓，並沒有看到被告用手掐住告訴人等語，然與被告所陳證人戊○○當時
    從隔壁電梯下來，伊先下來，戊○○比較晚下來，約晚幾秒鐘等情節，所陳證人
    戊○○行進方向與證人結證內容完全相反，且證人戊○○證稱伊是走過去看一下
    ，伊是要上樓去，所謂看一下就是回頭看而已等語，與被告所供證人戊○○在大
    門口頓了那段時間約有二十幾秒鐘等語，及被告所畫證人在一樓停留之位置，亦
    皆不相同，所證內容實難採信，縱認證人戊○○所證尚有證據價值，然其既非從
    頭到尾在現場目擊全部衝突經過，亦難單以其未看到被告有掐人動作即否定告訴
    人之指訴。又被告所辯右腕痼疾，固提出台北榮民總醫院診斷證明書證明其「右
    腕陳舊性尺橈骨脫臼」，然其在使力之下是否會脫臼，經函詢台北榮民總醫院則
    稱「根據病歷記載，病患丙○○於九十年五月十八日至本院骨科門診，此次門診
    僅做Ｘ光檢查，並未接受治療，檢查結果顯示，該病患係右手腕尺橈骨陳舊性脫
    臼。至於抓人衣領是否會造成舊傷復發？由於考慮使用力道之大小、方向，以及
    當時情況，故無法就此描述，做學理上之判斷其可能性」，有該院九十年十一月
    二十六日九十北總行第一一八八八號函可稽，足見被告右手腕使力，在不同力道
    大小、方向，以及當時情況等條件下，是否會產生脫臼之情形，未可一概而論，
    被告辯稱其右手無法使力傷人，若使力難保不手臂脫臼等語，僅是被告之臆測，
    實無依據。且依被告於審理中所述，伊右手可吊重二十斤（偵查中供稱二十公斤
    ），而且可以正面抓東西，與告訴人指訴被告是以右手正面掐住其脖子，致其頸
    部正面右側受到擦傷等情，並無齟齬之處。末查，證人丁○○於警訊時陳稱「當
    時我祇聽見他們二人不知為何事發生爭吵聲音。因當時我座（坐）在值班台內，
    但無法看見他們發生爭吵情形，因我只負責大樓安全問題，不負責吵架問題」，
    有台北市政府警察局北投分局訪問表可稽，其上並有丁○○之署押，是依證人丁○○所陳，其坐在值班台內並未去看被告與告訴人爭吵之情形，並非全程目擊兩
    人爭執之過程，與被告所辯丁○○已證明伊並未掐住告訴人等語，尚屬有間。本
    院經合法傳喚證人丁○○、甲○○，其均未到庭，然本件犯罪事實依前述論證已
    臻明確，應無使用拘提手段強制證人到庭之必要，亦附此敘明。
二、核被告所為，係犯刑法第二百七十七條第一項之傷害罪。爰審酌被告之品行、犯
    罪之動機、目的、手段、被害人所受傷害程度輕微及被告犯罪後之態度等一切情
    狀，量處如主文所示之刑，並諭知易科罰金之折算標準。
據上論斷，應依刑事訴訟法第四百五十二條、第二百九十九條第一項前段，刑法第二
百七十七條第一項、第四十一條第一項前段，罰金罰鍰提高標準條例第一條前段、第
二條，判決如主文。
本案經檢察官蘇佩鈺到庭執行職務。
中      華      民      國    九十一      年    五    月    十  六    日
                                      臺灣士林地方法院刑事第一庭
                                          法  官  高  愈  杰
右正本證明與原本無異。
如不服本判決應於送達後十日內向本院提出上訴狀。
                                          書記官  蘇  彥  宇
中      華      民      國      九十一      年    五    月    十  七    日
附錄本案論罪科刑法條全文
刑法第二百七十七條第一項：
  傷害人之身體或健康者，處三年以下有期徒刑、拘役或一仟元以下罰金。
